臺灣臺中地方法院刑事判決　　　　　　　96年度訴字第2468號
公　訴　人　臺灣臺中地方法院檢察署檢察官
被　　　告　丙○○　42歲民.
　　　　　　　　　　（現在臺灣臺中監獄執行中）
選任辯護人　張崇哲律師
　　　　　　楊佳勳律師
上列被告因貪污治罪條例案件，經檢察官提起公訴（96年度偵字
第14294號），本院判決如下：
    主    文
丙○○對於依據法令從事公務之人員，關於違背職務之行為，行
求賄賂，累犯，處有期徒刑壹年貳月，褫奪公權貳年，減為有期
徒刑柒月，褫奪公權壹年。扣案新臺幣壹佰陸拾萬元沒收。
    犯罪事實
一、丙○○前於民國八十六年間，因違反麻醉藥品管理條例案件
    ，經臺灣高等法院臺中分院判處有期徒刑五年六月，上訴後
    經最高法院於八十八年九月二十三日駁回上訴確定，經送監
    執行，於九十一年八月八日假釋付保護管束出監，嗣於九十
    四年二月二十二日保護管束期滿未經撤銷視為執行完畢。詎
    猶不知悔改，因其涉嫌違反毒品危害防制條例、槍砲彈藥刀
    管制條例等案件，於九十四年四月十九日上午七時五十分許
    ，經依據法令從事公務之人員即彰化縣警察局和美分局小隊
    長乙○○、偵查佐甲○○等人，持搜索票至彰化縣彰化市岸
    頭巷十之二號其所經營之製麵工廠內進行搜索，當場先行查
    獲手槍二枝，經警質問丙○○有關子彈及毒品所在，詎丙○○為求脫罪，竟臨時萌生行賄依據法令從事公務之人員，關
    於違背職務之行為之犯意，當場向員警乙○○、甲○○，表
    示現場皮包內有現金新臺幣（下同）一百六十萬元，願將上
    開該一百六十萬元款項如數給付二人，充作警方勿再追查並
    讓其離去之對價，然為乙○○、甲○○拒絕，經警詳為搜索
    後再查獲丙○○所有之第一級毒品海洛因五包（合計淨重一
    六四．三一公克，空包裝重九．０三公克）、甲基安非他命
    二十三包（合計驗餘淨重八五一．八七公克），電子磅秤一
    臺、現金一百六十萬元及行動電話二支、子彈五十五顆等物
    （丙○○違反毒品危害防制條例、槍砲彈藥刀械管制條例案
    件部分，業經法院判刑確定，主刑部分以其轉讓第一級毒品
    判處有期徒刑二年六月；轉讓第二級毒品判處有期徒刑一年
    六月，寄藏手槍判處有期徒刑六年）。
二、案經臺灣彰化地方法院檢察署檢察官自動檢舉偵查嗣呈請臺
    灣高等法院臺中分院檢察署檢察長核轉臺灣臺中地方法檢察
    署檢察官偵查起訴。
    理    由
一、按被告以外之人（包括證人、鑑定人、告訴人、被害人及共
    同被告等）於審判外之陳述雖不符刑事訴訟法第一百五十九
    條之一至之四等四條之規定，而經當事人於審判程序同意作
    為證據，法院審酌該言詞陳述或書面陳述作成時之情況，認
    為適當者，亦得為證據；當事人、代理人或辯護人於法院調
    查證據時，知有刑事訴訟法第一百五十九條第一項不得為證
    據之情形，而未於言詞辯論終結前聲明異議者，視為有前項
    之同意，同法第一百五十九條之五定有明文。立法意旨在於
    傳聞證據未經當事人之反對詰問予以核實，原則上先予排除
    。惟若當事人已放棄反對詰問權，於審判程序中表明同意該
    等傳聞證據可作為證據；或於言詞辯論終結前未聲明異議，
    基於尊重當事人對傳聞證據之處分權，及證據資料愈豐富，
    愈有助於真實發見之理念，且強化言詞辯論主義，使訴訟程
    序得以順暢進行，上開傳聞證據亦均具有證據能力。查本件
    證人即查獲員警乙○○、甲○○、被告之妻李麗真、被告之
    父桂香球於偵查中證述已經檢察官諭令具結，其之證詞可信
    性更已獲擔保，且本件公訴人、被告及選任辯護人於本院審
    理中對於本件卷內已存在之證據之證據能力不爭執，上開證
    詞亦無顯不可信之情況，是本件證人乙○○、甲○○、李麗
    真、桂香球上開於審判外之言詞陳述，仍具有證據能力。
二、訊據被告丙○○矢口否認有何行賄員警之犯行，辯稱：查獲
    時其並沒有向員警行賄，當時雖有談到錢，但是其向警察要
    求不要把錢一併送到警察局，其表示錢不要送，拜託讓其妻
    帶回去留作家用，但遭警察拒絕，還是把錢及案件一起移送
    ，上開一百六十萬元是其交付與妻作為家用及購屋，來源係
    其父贈與，因其向父親表示要買房子，其父親送給其，因其
    妻一直未找到適合的房子，其還先把該一百六十萬元當賭本
    ，並非販毒所得，而當時員警製作警詢筆錄時有問其有無要
    向警員行賄，其也表示沒有；這一百六十萬元是要家用的，
    其有寫狀紙到臺灣彰化地方法院檢察署，過了這麼久檢察官
    竟起訴本件云云。經查：
  (一)被告上開涉嫌違反毒品危害防制條例、槍砲彈藥刀械管制條
    例案件經警持搜索票於九十四年四月十九日上午七時五十分
    許至彰化縣彰化市岸頭巷十之二號搜索時，被告以現場之一
    百六十萬元現金行求員警縱放，然經警當場拒絕一節，業據
    證人即現場搜索員警乙○○、甲○○迭於偵查中及本院審理
    中結證明確。證人即彰化縣警察局和美分局偵查隊小隊長乙○○於偵查中證稱：及當天搜索時其和證人甲○○及其他二
    位同仁共四人去搜索，當時被告躲在水塔上，其他同事對空
    鳴槍，被告才跳下來，復在工廠水塔旁的草叢內發現二支槍
    手槍，沒有子彈，之後其就跟證人甲○○帶同被告到工廠內
    房間裡搜索，在房間裡只有其與證人甲○○及被告在場，當
    時支援警力還沒有進來，在房間裡面有發現毒品的吸食器及
    一個黑色的包包，黑色包包好像是放在床上，因為他們先打
    開黑色的包包搜索，發現裡面有錢，事後清點是一百六十萬
    元的現金，然後被告就跟他們講說，那些錢及二支槍叫渠等
    拿走，然後放被告走，希望員警不要辦被告，但員警就回應
    一切依法辦理，然後同事就陸續到場，並繼續執行搜索，可
    是他們一直覺得奇怪為何找不到毒品，於是從被告事發當時
    躲在水塔旁研判，可能在水塔藏有毒品，所以就爬樓梯去水
    塔看，然後就在水塔內搜到黑色的包包，裡面有子彈跟毒品
    海洛因及安非他命，詳細的數量要看搜索筆錄，被告只有在
    房間內向渠等講現金一百六十萬元渠等拿走，希望能放被告
    走的話而已，之後就沒有再講過了。因為當時警力不足，事
    發又很突然，被告只是口頭講而已，來不及錄音及錄影，所
    以只有將一百六十萬元扣案當證物，但沒有移送被告行賄的
    犯行，事實上被告確實有行賄等語；復於審理中證稱：被告
    是其國中學弟，讀書時就認識，當天之前有到現場看很多次
    ，被告的車子停在鐵門裡面看不到，但是搜索票已經是執行
    最後一天，後來有看到車子在裡面，也有人在場，證人甲○○即由窗戶把鐵欄杆拉開，從窗戶進去，入內後將鐵門打開
    ，其手上拿槍、證人甲○○拿盾牌進入屋內，當時現場很暗
    且長，另有各一名員警在屋外前後警戒，嗣聽到有員警開槍
    ，是發現被告要逃逸而對空開槍示警，後來看到被告站在一
    樓水塔旁邊，其就請被告下來，詢問槍枝、毒品在何處，被
    告表示槍枝在旁邊草叢，就過去拿槍，拿到槍枝後，其詢問
    被告臥鋪位置，被告帶渠等進去房間內，房內床上面有一個
    皮箱還是皮包，其已記不太清楚，當時房內只有其、證人甲○○與被告在房間內，其詢問被告毒品在哪裡，被告對其與
    證人甲○○以台語表示：同學，那裡有一百六十萬元拿去，
    不要再辦下去了，後來員警就陸續進到屋內，但是因為當時
    現場只有四名員警，所以聯繫請警方支援，但一直找不到毒
    品，後來想到被告先前站在水塔旁，所以認為毒品在水塔內
    ，所以拿樓梯要查水塔，被告就承認；因當時被告口頭這麼
    說，警方又沒有錄音、錄影，認為被告一定會否認，所以就
    沒有移送行賄部分犯行等語。證人即原任職彰化縣和美分局
    刑事組偵查佐甲○○於偵查中證稱：當天搜索時有四到五人
    去搜索，其與證人乙○○有進到屋內，其他的二、三人是在
    外面守住，被告躲在工廠的水塔旁，其和證人乙○○有先在
    工廠水塔旁的草叢內發現二支槍制式手槍，但沒有子彈，嗣
    將被告帶到工廠內的一個房間內，房間內只有床，沒有桌椅
    ，當時詢問被告槍、彈的事情，然後被告就說床上有一個黑
    色的背包，裡面有一百六十萬元的現金，被告還說一百六十
    萬元及扣到的二支槍都要讓員警拿走然後放被告走，員警就
    去看黑色包包裡有什麼東西，打開時發現裡面有一百六十萬
    元的現金，及分裝好的海洛因及安非他命少許，不是很多，
    渠等還是繼續執行搜索，去水塔裡面搜索查獲一、二個黑色
    的小包包，裡面有海洛因及安非他命及子彈，這時查獲的量
    比較多，海洛因約一百多公克，安非他命約七、八百公克，
    子彈好像有四十幾顆，詳細數量要看扣押筆錄，其他的房間
    員警搜過之後，都沒有發現其他的違禁物，然後就帶被告回
    去做筆錄，被告只有在他們帶他到房間搜索時，反覆跟他們
    講皮包內有一百六十萬元的現金，要給員警拿走，希望不要
    辦他放他走而已，當時房間的警力只有其及證人乙○○二人
    而已，等支援警力來之後，被告就沒有再講了，因為當時警
    力不足，事發又很突然，來不及錄音及錄影，之後被告在警
    詢時又否認有行賄的事實，所以他們才會沒有移送被告行賄
    的犯行，但事實上被告確實有行賄其及證人乙○○等語；復
    於審理中證稱：當天上午執行搜索時由其由門窗進入工廠內
    ，小隊長（即證人乙○○）跟在其後面，搜索到房子最後面
    ，其聽到外面有槍聲，所以大聲喊：丙○○我們是警察，不
    要開槍，渠等看到被告在水塔上，就請被告下來，詢問是否
    被告開槍、槍枝在哪裡，被告表示槍枝在草叢裡面，員警查
    看槍枝內沒有子彈，即詢問子彈及毒品在哪裡，被告並未回
    答，其與證人乙○○帶被告到房間內，被告就說：大仔，裡
    面有錢，錢和槍你們都拿走，讓我走；又說裡面有一百六十
    萬元，你們拿去，不要辦我等語前後共二句，員警一直質問
    子彈及毒品，被告都不說，同事進來後，員警就開始搜索，
    看到皮包內確實有現金一百六十萬元及一些毒品，員警追問
    子彈在何處，後來要查水塔上有無東西，被告才表示東西都
    在水塔裡面，員警從水塔內搜出安非他命、海洛因及子彈等
    物品；當天因為情況緊急，人員不足，而且攜帶裝備較多，
    且係從窗戶進去屋內，復有穿著防彈衣，持防彈盾牌，沒有
    辦法錄影等語。本件依據法令從事搜索公務之人員即彰化縣
    警察局和美分局小隊長乙○○、偵查佐甲○○等人均就上開
    過程結證至為明確，且二人均與被告並無嫌隙，並為刑事案
    件之執法人員，實無甘冒刑事誣告罪責風險，而無端虛詞構
    陷被告之理，二人證詞當非虛妄。雖證人乙○○、甲○○雖
    就被告對員警稱為「同學」、「大仔」等語或有不一，惟此
    稱謂細節雖有不同，然於事發之時瞬息之間，經相當時日後
    記憶或有出入，為此細節尚無足影響證人乙○○、甲○○證
    詞之真實。
  (二)被告雖辯以其僅向員警求情勿將現金扣案移送，以充其妻家
    用云云，另辯稱：因為其妻想要買房子，在看房子，但是還
    沒有決定，該一百六十萬元是其父給的，那段期間其都在外
    賭博，家中從事餐飲業，因為其向父親說要買房子，其父就
    送給其一百六十萬元，但是其把一百六十萬元先拿去當賭本
    ，因為我太太一直沒有找到適合的房子，查獲時其要求錢不
    要送，拜託讓其妻帶回去留作家用，但遭警察拒絕，其講這
    些話時其妻有在場，當時其欲將錢給其妻，但其妻表示警察
    說不可以拿，其有向其妻說明這是一百六十萬元要給她作家
    用，結果警方的組長說不可以，警察在場時，其向妻說不要
    理那麼多，其妻就把錢拿到自用小客車要把車子開回去，其
    妻已經拿走錢，但是後來又拿回來，因為警察說不可以拿走
    ，要送到警局去，結果其妻只好把這包錢拿到警方的車上，
    後來警察就拿走云云。然以：證人即被告之妻李麗真於員警
    搜索至帶回警局制作筆錄之過程中，並未目睹上開一百六十
    萬元，且被告與員警亦未曾向其提及上開一百六十萬元等情
    ，業據證人李麗真於偵查中證述明確，其證稱：查獲當時其
    人在外面，警察叫其不要動，就進入工廠內搜索，並將被告
    帶出來，在工廠內被告與警察發生何事其不清楚，後來其自
    己開車到警局做筆錄，過程中其並未看到一百六十萬元現金
    ，員警和其被告亦均未向其提到一百六十萬元現金的事情等
    語。證人李麗真被告之妻，自無故為不利被告陳述之理，且
    證人李麗真業已甘為具結負偽證罪責，其證述應堪可採。是
    以被告辯以一百六十萬元交其妻、其妻表明員警表示不可拿
    取，且拿至警方車上等情，顯與事實不符。而被告再三陳稱
    上開一百六十萬元係其父交付，送其購屋之用，係被告所有
    等情，而證人即被告之父桂香球於偵查中亦結證稱：一百六
    十萬元係其存的私房錢，後來拿給被告要給被告買房子，但
    不知被告有無去看房子，其就是將錢給被告購屋等語，顯見
    上開一百六十萬元係被告之父桂香球贈與被告以充購屋款項
    ，自屬被告所有無疑。
  (三)此外，而證人甲○○、乙○○等人於前揭時地當場查獲被告
    持有第一級毒品海洛因五包（合計淨重一六四．三一公克，
    空包裝重九．０三公克）、甲基安非他命二十三包（合計驗
    餘淨重八五一．八七公克），電子磅秤一臺、現金160萬元
    、彈匣三個、子彈五十五顆、制式手槍二支等物一節，有彰
    化縣警察局和美分局搜索扣押筆錄、扣押物品目錄表及相片
    二十一幀等在卷可參，且被告於遭查獲大量毒品海洛因、安
    非他命及制式手槍後，當可預見可能遭警方以販賣、轉讓或
    持有毒品及持有手槍等罪名移送法辦，而企圖行賄執勤員警
    以脫免刑責，亦與常情無違。綜上，本件事證明確，被告犯
    行洵堪認定，應予依法論科。
三(一)被告丙○○行為後，刑法及刑法施行法業於九十四年二月二
    日經總統以華總一義字第０九四０００一四九０一號令修正
    公布，並於九十五年七月一日施行。按行為後法律有變更者
    ，適用行為時之法律，但行為後之法律有利於行為人者，適
    用最有利於行為人之法律，現行刑法第二條第一項定有明文
    。此條規定乃與刑法第一條罪刑法定主義契合，而貫徹法律
    禁止溯及既往原則，係規範行為後法律變更所生新舊法律比
    較適用之準據法，是刑法第二條本身雖經修正，但刑法第二
    條既屬適用法律之準據法，本身尚無比較新舊法之問題，應
    一律適用裁判時之現行刑法第二條規定以決定適用之刑罰法
    律，先予辨明。又以本次刑法修正之比較新舊法，應就罪刑
    有關之共犯、未遂犯、想像競合犯、牽連犯、連續犯、結合
    犯，以及累犯加重、自首減輕暨其他法定加減原因（如身分
    加減）與加減例等一切情形，本於統一性及整體性原則，綜
    其全部罪刑之結果而為比較，亦有最高法院九十五年度第八
    次刑庭會議決議可資參照。經查：
  (1)刑法第三十三條第五款於修正施行前之規定為「罰金：（銀
    元）一元以上。」；修正施行後之規定為「罰金：新臺幣一
    千元以上，以百元計算之。」。本案關於貪污治罪條例第十
    一條第一項其法定刑得併科新臺幣三百萬元以下罰金，據修
    正後刑法第三十三條第五款之規定，所得科處之罰金刑最低
    為新臺幣一千元；然依被告行為時之刑罰法律，即修正前刑
    法第三十三條第五款規定之罰金最低額為銀元一元，若換算
    為新臺幣，僅為新臺幣三元。比較新、舊法之結果，適用被
    告行為時之法律，即修正施行前之刑法第三十三條第五款之
    規定，對被告並無不利之情形。自應適用行為時之法律即修
    正前刑法第三十三條第五款規定決定其罰金部分之法定刑。
  (2)被告行為後，刑法第四十七條累犯之規定，業於九十四年一
    月七日修正公布，並於九十五年七月一日施行，修正後刑法
    第四十七條第一項規定：「受徒刑之執行完畢，或一部之執
    行而赦免後，五年以內故意再犯有期徒刑以上之罪者，為累
    犯，加重本刑至二分之一。」，修正後刑法第四十九條規定
    「累犯之規定，於前所犯罪在外國法院受裁判者，不適用之
    。」，與修正前刑法第四十七條規定「受有期徒刑之執行完
    畢，或受無期徒刑或有期徒刑一部之執行而赦免後，五年以
    內再犯有期徒刑以上之罪者，為累犯，加重本刑至二分之一
    。」，修正前刑法第四十九條規定「累犯之規定，於前所犯
    罪依軍法或於外國法院受裁判者，不適用之。」不同。且修
    正後刑法關於累犯之規定，其五年以內再犯之罪以故意犯為
    限，始應論以累犯，惟如前案係依軍法審判者，亦應論以累
    犯。修正前刑法關於累犯之規定，其五年以內再犯之罪以有
    期徒刑以上之罪（不分故意犯或過失犯），均應論以累犯，
    惟如前案係依軍法審判者，則不應論以累犯。且新舊法比較
    ，應綜其全部之結果，而為比較，本案被告不論依新舊法規
    定，均應論以累犯，比較新舊法結果，並無有利或不利之情
    形，故依刑法第二條第一項前段規定，本案關於被告是否構
    成累犯之適用，自應適用行為時之法律即修正前刑法第四十
    七條規定。綜合上述修正前後刑法第三十三條第五款、第四
    十七條適用情形綜合比較結果，修正後刑法之規定並非較有
    利於被告，參酌修正後刑法第二條第一項前段、但書規定之
    「從舊從輕」原則，本案應適用修正前刑法為法條適用之依
    據。
  (3)復按褫奪公權為從刑之一種，且與主刑有其從屬關係。如行
    為後，法律有所變更，但主刑之法定最高度及最低度刑，與
    修正前之舊法完全相同，或僅從刑規定有所更易，主刑未修
    正時，則從刑部分，固不生比較問題；倘若主刑及從刑均已
    加以修以，經依修正後刑法第二條第一項前段規定，就主刑
    比較結果，應適用行為時之舊法時，依從刑附屬於主刑之原
    則，自不得就新舊法予以割裂適用，應一律適用行為時之舊
    法（最高法院二十四年上字第五二九二號判例參照）。修正
    施行前刑法第三十七條原規定：「宣告死刑或無期徒刑者，
    宣告褫奪公權終身。宣告六月以上有期徒刑，依犯罪之性質
    認為有褫奪公權之必要者，宣告褫奪公權一年以上十年以下
    。褫奪公權，於裁判時併宣告之。依第一項宣告褫奪公權者
    ，自裁判確定時發生效力。依第二項宣告褫奪公權者，自主
    刑執行完畢或赦免之日起算。」；修正施行後規定為：「宣
    告死刑或無期徒刑者，宣告褫奪公權終身。宣告一年以上有
    期徒刑，依犯罪之性質認為有褫奪公權之必要者，宣告一年
    以上十年以下褫奪公權。褫奪公權，於裁判時併宣告之。褫
    奪公權之宣告，自裁判確定時發生效力。依第二項宣告褫奪
    公權者，其期間自主刑執行完畢或赦免之日起算。但同時宣
    告緩刑者，其期間自裁判確定時起算之。」。而被告上開主
    刑經綜合比較刑法新舊法之結果，適用行為時之舊法，揆諸
    上開說明，從刑部分亦應適用上開行為時之舊法規定，不得
    割裂適用，附此說明。
  (二)核被告丙○○所為，係犯貪污治罪條例第十一條第一項之對
    於公務員關於違背職務上之行為行求賄賂罪。被告前於八十
     六年間，因違反麻醉藥品管理條例案件，經臺灣高等法院
    臺中分院判處有期徒刑五年六月，上訴後經最高法院於八十
    八年九月二十三日駁回上訴確定，經送監執行，於九十一年
    八月八日假釋付保護管束出監，嗣於九十四年二月二十二日
    保護管束期滿未經撤銷視為執行完畢一節，有被告刑案資料
    查註表、臺灣高等院法院被告前案紀錄表各一份在卷可參，
    其於有期徒刑執行完畢後，五年內再犯本件有期徒刑以上之
    罪，為累犯，應依修正前刑法第四十七條加重其刑。爰審酌
    被告持有第一、二級毒品數非微，復持有手槍，原涉犯罪之
    情節即已非輕，經警搜索查獲時並無悔罪歸誠之意，竟心存
    僥倖，以現款行求查獲員警以求縱放，妄圖影響執法人員之
    公信力，其行為殊屬未該，且犯後砌詞圖卸，未見悔意之犯
    後態度等一切情狀，量處如主文所示之刑，並依法宣告褫奪
    公權二年。又本件被告犯罪時間係在中華民國九十六年罪犯
    減刑條例所定減刑基準日即九十六年四月二十四日之前，合
    於該條例所定減刑規定之適用，應依該條例第二條第一項第
    三款及第十四條之規定，減其刑為有期徒刑七月，褫奪公權
    一年，扣案之現金一百六十萬元，為被告供犯罪所用之物，
    且屬被告所有，爰依法併予宣告沒收之。
據上論斷，應依刑事訴訟法第二百九十九條第一項前段，貪污治
罪條例第十一條第一項、第四項後段、第十七條、第十九條，刑
法第十一條前段、第二條第一項前段、修正前刑法第三十三條第
五款、修正前刑法第四十七條、修正前刑法第三十七條第二項、
刑法第三十八條第一項第二款，中華民國九十六年罪犯減刑條例
第二條第一項第三款、第七條、第十四條，判決如主文。
本案經檢察官丁○○到庭執行職務。
中　　華　　民　　國　　96　　年　　11　　月　　9 　　日
                  刑事第十四庭  審判長法  官  陳  葳
                                      法  官  洪堯讚
                                      法  官  林世民
上正本證明與原本無異。
如不服本判決，應於收受送達後10日內向本院提出上訴書狀（應
敘述具體理由並附繕本）。
上訴書狀如未敘述理由，應於上訴期間屆滿後20日內補提理由書
於本院。
                                      書記官  張雅如
中　　華　　民　　國　　96　　年　　11　　月　　9 　　日
附錄法條：
貪污治罪條例第二條：
依據法令從事公務之人員，犯本條例之罪者，依本條例處斷；其
受公務機關委託承辦公務之人，犯本條例之罪者，亦同。
貪污治罪條例第十一條：
對於第二條人員，關於違背職務之行為，行求、期約或交付賄賂
或其他不正利益者，處一年以上七年以下有期徒刑，得併科新臺
幣三百萬元以下罰金。
對於外國、大陸地區、香港或澳門之公務員，就跨區貿易、投資
或其他商業活動有關事項，為前項行為者，處五年以下有期徒刑
或科新臺幣一百萬元以下罰金。
不具第二條人員之身分而犯前二項之罪者，亦同。
犯前三項之罪而自首者，免除其刑；在偵查或審判中自白者，減
輕或免除其刑。
在中華民國領域外犯第一項、第二項之罪者，不問犯罪地之法律
有無處罰規定，均依本條例處罰。
貪污治罪條例第十七條：
犯本條例之罪，宣告有期徒刑以上之刑者，並宣告遞奪公權。
